---
title: "Documents PDF paginés"
output: rmarkdown::html_vignette
vignette: >
  %\VignetteIndexEntry{Documents PDF paginés}
  %\VignetteEngine{knitr::rmarkdown}
  %\VignetteEncoding{UTF-8}
---

```{r, include = FALSE}
knitr::opts_chunk$set(
  collapse = TRUE,
  comment = "#>"
)
```

```{r setup}
library(gouvdown)
```

## Principes généraux

+ utilisation de `rmarkdown` et de `pagedown` (lien vers une ressource)
+ explication du principe de paged.js
+ apport de la production de fichiers PDF directement
+ au travers de styles web (HTML + CSS) plutôt qu'en passant par LaTeX
+ wrapper de l'ensemble dans `gouvdown` qui implémente les styles de la marque-État

## Utilisation

+ YAML et arguments de la fonction (bloque-marque, largueur colonne)
+ rappel du `knit: pagedown::chrome_print` et de son action
+ utilisation en version simple
+ la force est de combiner avec les autres éléments du package `gouvdown`
+ exemple simple

## Affiner

+ utiliser des styles avec des div en :::
+ revue des styles présents dans les fichiers
+ ajout d'un CSS en plus pour personnaliser ses éléments (et lien vers Mozilla pour apprendre le CSS)
+ exemple plus complexe au travers de la brochure (repo à part)
