---
title: "Documents PDF paginés"
output: rmarkdown::html_vignette
vignette: >
  %\VignetteIndexEntry{Documents PDF paginés}
  %\VignetteEngine{knitr::rmarkdown}
  %\VignetteEncoding{UTF-8}
---

```{r, include = FALSE}
knitr::opts_chunk$set(
  collapse = TRUE,
  comment = "#>"
)
```

```{r setup}
library(gouvdown)
```

## Principes généraux

+ utilisation de `rmarkdown` et de `pagedown` (lien vers une ressource)
+ explication du principe de paged.js
+ apport de la production de fichiers PDF directement
+ au travers de styles web (HTML + CSS) plutôt qu'en passant par LaTeX
+ wrapper de l'ensemble dans `gouvdown` qui implémente les styles de la marque-État

## Utilisation

+ YAML et arguments de la fonction (bloque-marque, largueur colonne)
+ rappel du `knit: pagedown::chrome_print` et de son action
+ utilisation en version simple
+ la force est de combiner avec les autres éléments du package `gouvdown`
+ exemple simple

## Affiner

+ utiliser des styles avec des div en :::
+ revue des styles présents dans les fichiers
+ ajout d'un CSS en plus pour personnaliser ses éléments (et lien vers Mozilla pour apprendre le CSS)
+ exemple plus complexe au travers de la brochure (repo à part)

# Titre de niveau 1

Les titres de niveau 1 sont habituellement réservés pour les ouvrages, aux titres de chapitres ou de parties. 

## Titre de niveau 2

On privilégie l'usage des titres de niveaux 2 dans ce type de documents.

Il est bien sûr possible de décliner plus finement.

### Titre de niveau 3

#### Titre de niveau 4

## Quelques éléments

### Mettre en valeur

On peut **du gras**, de _l'italique_, des exposants^1^, des indices~a~ ou une `police à chasse fixe`.

On peut aussi ajouter des notes de bas de pages^[contenu de la note de bas de page]

### Intégrer du code R

Il est aussi possible d'intégrer du code R, qui sera rendu visible en fonction des options du _chunk_.

`gouvdown` propose par exemple des fonctions de thèmes utiles pour les graphiques.

```{r graph_gouvdown}
library(gouvdown)
library(ggplot2)

ggplot(data = mtcars, aes(x = mpg, y = disp, color = as.character(cyl))) +
  geom_point(size = 2) +
  scale_color_gouv_discrete(name = "", palette = "pal_gouv_qual2") +
  labs(title = "Puissance des voitures par cylindres",
       caption = "Source : mtcars") +
  theme_gouv()
```

On peut aussi intégrer du code dans du texte directement par exemple en affichant le nombre de lignes d'un jeu de données comme `mtcars` : `r dim(mtcars)[1]`.

### Styles HTML

::::: {#div-id .div-class}
Ceci est une _div_ HTML

:::::
